【裁判字號】    91,易,2998
【裁判日期】    920806
【裁判案由】    竊盜
【裁判全文】
臺灣板橋地方法院刑事判決                        九十一年度易字第二九九八號
    公  訴  人  臺灣板橋地方法院檢察署檢察官
    被      告  庚○○
    選任辯護人  舒建中律師
    被      告  癸○○
右列被告等因竊盜案件，經檢察官提起公訴（九十一年度偵字第八三八○號），本院
判決如左：
    主  文
庚○○結夥三人以上，攜帶兇器竊盜，處有期徒刑捌月。附表所示之工具沒收之。
癸○○結夥三人以上，攜帶兇器竊盜，處有期徒刑柒月。附表所示之工具沒收之。緩
刑參年。
    事  實
一、庚○○曾因違反麻醉藥品管理條例案件，依序於民國八十三年四月二十一日，經
    本院以八十三年度訴字第八三四號判處有期徒刑七月確定；次於八十四年五月十
    日，經臺灣高等法院以八十四年度上易字第一八○四號判處有期徒刑七月確定，
    前開二罪接續執行，嗣於八十五年二月二十四日執行完畢；再於八十四年六月十
    九日，經本院以八十三年度訴字第二七四二號判處有期徒刑八月，並於八十五年
    二月十四日，經臺灣高等法院以八十四年度上訴字第六八四九號判決上訴駁回而
    告確定，前開二罪並定應執行刑為有期徒刑一年二月，嗣於八十五年九月十九日
    執行完畢；復於八十七年二月二十四日，經臺灣高等法院以八十七年度上更一字
    第五號判處有期徒刑六年八月確定；另於八十七年三月二十日，經臺灣桃園地方
    法院以八十六年度訴字第一六五二號判處有期徒刑七月確定；又於八十七年七月
    七日，因違反槍砲彈藥刀械管制條例，於本院以八十七年度訴字第六五號判處有
    期徒刑五月，如易科罰金，以三百元折算一日確定。後三罪接續執行，於八十七
    年四月二十三日入監執行，於九十年一月二十日縮短刑期假釋出監，指揮書執畢
    日期為九十四年一月八日（不構成累犯）。詎其於假釋期間仍不知悔改，復與癸○○、戊○○（現經臺灣板橋地方法院檢察署通緝中）、真實姓名年籍不詳綽號
    「阿華」之成年男子意圖為自己不法之所有，並基於竊盜之共同犯意聯絡，於九
    十一年五月三日二十一時許，在臺北縣板橋市○○○路「遠東高爾夫球場」旁，
    由戊○○持其所有客觀上足供兇器使用如附表所示之工具，撬壞辛○○所有車牌
    號碼三Ｃ－○三六六號自用小客車之引擎蓋鎖、駕駛座車門鎖，並將方向盤及電
    門鎖拆下，致令不堪用，足以生損害於辛○○，庚○○、癸○○、綽號「阿華」
    之成年男子則在停放在前開自用小客車旁之另輛車牌號碼Ｑ七－七○○三號（經
    查無此車之車籍資料）自用小客車內把風，而以此方式共同竊取前開辛○○所有
    之自用小客車，得手後，戊○○駕駛渠等竊得車牌號碼三Ｃ－○三六六號之自用
    小客車，庚○○、癸○○、綽號「阿華」之成年男子則駕駛另輛在旁等候車牌號
    碼Ｑ七－七○○三號之自用小客車正欲離去之際，遭辛○○發覺並搭乘其友人駕
    駛車牌號碼ＡＩ－二一八三號自用小客車沿路追趕，庚○○、癸○○、戊○○及
    綽號「阿華」之成年男子並在途中暫停，改由戊○○駕駛前述在旁等候車牌號碼
    Ｑ七－七○○三號自用小客車搭載綽號「阿華」之成年男子往臺北縣板橋市之方
    向行駛，庚○○則駕駛渠等竊得車牌號碼三Ｃ－○三六六號之自用小客車搭載癸○○往臺北縣土城市、樹林市之方向行駛，辛○○見狀即尾隨庚○○駕駛之車牌
    號碼三Ｃ－○三六六號自用小客車，嗣於同日二十一時五十分許，在臺北縣樹林
    市○○路○段二八一號前始遭攔下，辛○○即將庚○○自車上拉下看管，後庚○○、癸○○即經隨後到達之員警逮捕，並經警在前開辛○○遭竊之自用小客車內
    起出戊○○所有供竊盜所用如附表所示之工具乙組。
二、案經被害人辛○○訴由臺北縣政府警察局樹林分局移送臺灣板橋地方法院檢察署
    檢察官偵查起訴。
    理  由
一、訊據被告庚○○、癸○○固對於右揭時、地，由被告庚○○駕駛告訴人辛○○失
    竊車牌號碼三Ｃ－○三六六號自用小客車搭載被告癸○○往臺北縣土城市、樹林
    市之方向行駛，嗣至臺北縣樹林市○○路○段二八一號前經告訴人辛○○攔下，
    而遭警逮捕，並經警在前開自用小客車內起出如附表所示之工具乙組等情固均直
    承不諱，然皆矢口否認有何竊盜之犯行，被告庚○○並辯稱：當日伊打電話予綽
    號「阿華」之乙○○，要求乙○○前往臺北縣板橋市南雅夜市搭載伊，乙○○即
    搭乘戊○○之自用小客車一同前來，伊、被告癸○○、乙○○即共同搭乘戊○○
    駕駛之自用小客車，途經臺北縣板橋市南雅夜市旁之某巷，乙○○表示欲前往駕
    駛其所有之自用小客車，隨後即將前述車牌號碼三Ｃ－○三六六號自用小客車開
    過來並表示車子遭人破壞，要求伊開回臺北縣鶯歌鎮之修車廠修理，伊即搭載被
    告癸○○返回臺北縣鶯歌鎮，途中即經告訴人辛○○攔下，始知前開自用小客車
    係告訴人辛○○所失竊之車輛云云；被告癸○○則辯稱：伊與被告庚○○本來在
    逛夜市，戊○○打電話過來，被告庚○○即叫戊○○開車過來，後被告庚○○又
    叫戊○○開車帶他去一個地方，伊跟著一起去，到達後，被告庚○○即一人下車
    不知做什麼，而伊與戊○○二人則在車上，後被告庚○○即開著辛○○所有之白
    色車輛，叫戊○○跟著他，戊○○表示要去載他女友，叫伊下車坐被告庚○○駕
    駛之上述車輛，之後即經警逮捕等語。經查：
（一）核諸告訴人辛○○於警訊及本院調查中指述：車牌號碼三Ｃ－○三六六號自用
      小客車係伊所有，九十一年五月三日晚上九時許，伊欲前往臺北縣板橋市遠東
      高爾夫球練習場圍牆外牽車時，發現伊停車處有輛自用小客車停在旁邊，該車
      頭燈亮著，接著伊所有自用小客車大燈亦亮起來，伊所有之自用小客車先被開
      走，停在伊車子旁邊之自用小客車也跟著開走，伊同學車牌號碼ＡＩ－二一八
      三號自用小客車剛好停在旁邊，伊與同學即駕車追趕，追趕約五百公尺有一座
      橋，伊看到原先停在伊車子旁邊之該輛車車牌號碼為Ｑ七－七○○三號，伊即
      打電話通報勤務中心，隨後該二輛車同時停到路邊，車上之人並下車，但幾個
      人伊未看清楚，伊為避免打草驚蛇即與同學將車子開到前面再倒頭繞回到他們
      停車處，但回來時他們已經又上車，其中一輛車往臺北縣板橋市方向，另一輛
      則往臺北縣土城、樹林市方向，往臺北縣土城、樹林市方向之車即係伊所有遭
      竊之自用小客車，伊即尾隨伊所有遭竊之自用小客車，一路上並與一一○勤務
      中心聯繫，警察表示要伊自己先將車子攔下，後來追到臺北縣樹林市○○路始
      停下來，伊即下車將駕駛拉下來，當時駕駛係庚○○，乘客則係癸○○，伊拉
      庚○○下車時，庚○○即表示不要送警察局，車子不是他偷的，他還在假釋中
      ，癸○○則未說話，伊車子駕駛座左邊車門鎖、引擎蓋鎖被撬壞，電門鎖遭拆
      掉，方向盤亦被拆走，庚○○係拿乙支水管扳手在開車等語（詳偵查卷宗第十
      五頁、第十六頁、本院九十一年十一月十五日訊問筆錄），足知竊取告訴人辛○○所有前開自用小客車之人係數人，其中一人或數人下手實施竊盜之行為，
      其餘之人則在停放在前開告訴人辛○○所有自用小客車旁之另輛車牌號碼Ｑ七
      －七○○三號自用小客車內把風，而以此方式共同竊取告訴人辛○○所有之自
      用小客車，得手後，由下手實施竊盜行為之人將告訴人辛○○所有之自用小客
      車開走，其餘之人則駕駛另輛在旁把風車牌號碼Ｑ七－七○○三號自用小客車
      同時離開，嗣於途中暫停，並更換在前開車牌號碼三Ｃ－○三六六號、Ｑ七－
      七○○三號自用小客車內之成員，隨後被告庚○○即駕駛告訴人辛○○所有之
      自用小客車搭載被告癸○○往臺北縣土城市、樹林市之方向行駛，其餘之人則
      駕駛車牌號碼Ｑ七－七○○三號之自用小客車往臺北縣板橋市之方向行駛，殆
      屬無疑。
（二）次者，佐以被告癸○○於警訊中自白稱：九十一年五月三日二十一時許，由綽
      號「阿光」之成年男子搭載伊、被告庚○○及另名綽號「阿華」之成年男子在
      臺北縣板橋市遠東高爾夫球場旁之路邊停車，由「阿光」下車偷竊車牌號碼三
      Ｃ－○三六六號自用小客車，伊、被告庚○○及另名綽號「阿華」之成年男子
      則負責在車上把風，得手後，「阿光」即將該車交由被告庚○○解體，後被告
      庚○○駕駛該車欲送伊回家時，即於同日二十一時五十分許，在臺北縣樹林市
      ○○路○段二八一號前，遭警攔下，而綽號「阿光」之成年男子即係戊○○，
      綽號「阿華」之男子即係己○○，經警在車牌號碼三Ｃ－○三六六號自用小客
      車內起出之工具乙組即係戊○○持以竊車之工具等語（詳偵查卷宗第十頁反面
      、第十一頁、第十二頁反面、第十三頁反面）；於偵訊中自白稱：被告庚○○
      要求伊前往臺北縣板橋市之遠東百貨等候，戊○○即載己○○與被告庚○○一
      同前來，伊與被告庚○○即去逛夜市，而戊○○、己○○則開車離開，後被告
      庚○○打電話予戊○○，伊與被告庚○○二人即又上車前往臺北縣板橋市遠東
      高爾夫球場，由戊○○下車用工具竊車，伊、己○○、被告庚○○則坐在車內
      ，後戊○○叫被告庚○○駕駛該車，戊○○、己○○另有車不載伊，伊即搭乘
      竊得之車輛回家等語（詳偵查卷宗第二二頁反面、第二九頁反面、第三十頁）
      ，則應係由戊○○持如附表所示之工具撬壞告訴人辛○○所有車牌號碼三Ｃ－
      ○三六六號自用小客車之引擎蓋鎖、駕駛座車門鎖，並將方向盤及電門鎖拆下
      ，綽號「阿華」之成年男子（容後敘明）與被告庚○○、癸○○則在停放在前
      開自用小客車旁之另輛車牌號碼Ｑ七－七○○三號自用小客車內把風，而以此
      方式共同竊取前開自用小客車，得手後由戊○○駕駛竊得車牌號碼三Ｃ－○三
      六六號之自用小客車，庚○○、癸○○、綽號「阿華」之成年男子則駕駛另輛
      在旁等候車牌號碼Ｑ七－七○○三號之自用小客車離去，並在途中暫停，改由
      戊○○駕駛前述在旁等候車牌號碼Ｑ七－七○○三號自用小客車搭載綽號「阿
      華」之成年男子往臺北縣板橋市之方向行駛，被告庚○○則駕駛竊得車牌號碼
      三Ｃ－○三六六號之自用小客車搭載被告癸○○往臺北縣土城市、樹林市之方
      向行駛，嗣於同日二十一時五十分許，被告庚○○、癸○○在臺北縣樹林市○○路○段二八一號前遭攔下，並經警在前開告訴人辛○○遭竊之自用小客車內
      起出戊○○所有供竊盜上述車輛所用如附表所示之工具乙組，殆屬無疑。至被
      告癸○○嗣於本院調查中雖改稱：伊與被告庚○○坐在戊○○之車上，後戊○○與「阿華」下車，「阿華」即將告訴人辛○○所有之前開自用小客車開過來
      ，要求被告庚○○將車子開回臺北縣鶯歌鎮，被告庚○○即駕駛該車搭載伊回
      家云云（詳本院九十一年十一月十四日訊問筆錄），於本院審理時復改稱：伊
      與被告庚○○本來在逛夜市，戊○○打電話過來，被告庚○○即叫戊○○開車
      過來，後被告庚○○又叫戊○○開車帶他去一個地方，伊跟著一起去，到達後
      ，被告庚○○即一人下車不知做什麼，而伊與戊○○二人則在車上，後被告庚○○即開著辛○○所有之白色車輛，叫戊○○跟著他，戊○○表示要去載他女
      友，叫伊下車坐被告庚○○駕駛之上述車輛，之後即經警逮捕，辛○○所有之
      車輛係被告庚○○下車竊取，而伊僅係在車內等候，並非把風云云（詳本院九
      十二年七月二十九日審判筆錄），除前後供述有所歧異外，復與其與告訴人辛○○互核相符之陳述不符，此部分或係事後避就之詞或係維護被告庚○○之詞
      ，皆委無足採。
（三）至被告庚○○雖以前情置辯，然觀諸證人乙○○於本院調查中陳稱：九十一年
      某日晚上，被告庚○○打電話向伊借車，伊即將伊在路旁以扳手、一字起子、
      十字螺絲起子、尖嘴鑽子、圓頭鉗子等工具一人獨自竊取之喜美自用小客車委
      由戊○○開往交付被告庚○○，當時伊並未一同前往等語（詳本院九十二年一
      月九日訊問筆錄），就借車予被告庚○○時，乙○○有無在場，及告訴人辛○○失竊之自用小客車係乙○○直接委由戊○○開往臺北縣板橋市南雅夜市交付
      被告庚○○或乙○○係搭乘戊○○之自用小客車前去臺北縣板橋市之南雅夜市
      搭載被告庚○○、癸○○，途經臺北縣板橋市南雅夜市旁之某巷內，乙○○始
      將車牌號碼三Ｃ－○三六六號自用小客車開過來並表示車子遭人破壞，要求被
      告庚○○開回臺北縣鶯歌鎮修理等情，被告庚○○與證人乙○○之供述即有所
      矛盾，更核與告訴人辛○○上述指述不符，是以，證人乙○○前開：車輛係其
      一人獨力竊取後借予被告庚○○云云，顯係維護被告庚○○之詞，而不足採信
      。況被告庚○○於警偵訊中係陳稱：九十一年五月三日當日晚上，伊本與被告
      癸○○在臺北縣板橋市之南雅夜市逛街，二十時三十分許，伊即打電話予己○○，詢問己○○有無時間載伊返回臺北縣鶯歌鎮之住處，己○○即駕駛告訴人
      辛○○所有之自用小客車前來，並將該車出借予伊，隨後己○○即搭乘戊○○
      所駕駛車牌號碼Ｑ七－七○○三號之自用小客車離去，伊即駕駛己○○所出借
      之自用小客車搭載被告癸○○返家云云（詳偵查卷宗第五頁反面、第六頁、第
      三○頁），前後互核，就前開自用小客車係向己○○或乙○○借用及如何借用
      之過程，其供述亦有所歧異，是被告庚○○辯稱：該車係向乙○○借用云云，
      顯係飾卸之詞，不足採信。至被告庚○○於偵查初訊固自白稱：因伊太太要生
      產，伊工作不穩定又沒錢，戊○○、己○○即要求伊偷車後將車交給他們，伊
      即持戊○○給伊之工具去偷車云云（詳偵查卷宗第二三頁），然其嗣於偵查覆
      訊及本院調查中即改稱：因伊太太要生產，檢察官表示如不承認即不讓伊交保
      ，伊始承認竊盜等語（詳偵查卷宗第三○頁反面、本院九十一年十一月十四日
      訊問筆錄），而否認係其下手實施竊盜行為，本院復查無其他證據證明係被告
      庚○○下手實施竊盜行為，則被告庚○○此部分前後不一之自白，核與事實不
      符，自無從採信，然被告庚○○確係在旁把風之人，除據被告癸○○於警偵訊
      陳明無訛外，並經告訴人辛○○指述在卷，已如前述，縱被告庚○○未下手實
      施竊盜行為，然其既在旁把風，自亦無卸其竊盜犯行，灼然甚明。
（四）另被告癸○○於警偵訊中固陳稱：另乙名在車內等候綽號「阿華」之成年男子
      即係己○○等語，雖如前述，而被告庚○○於警偵訊中亦供述：右揭自用小客
      車係向己○○借用云云（詳偵查卷宗第五頁反面、第七頁反面、第三○頁），
      然此為己○○所堅詞否認，己○○於警偵訊中並陳稱：車牌號碼三Ｃ－○三六
      六號之自用小客車非伊竊取，九十一年五月三日伊並未與被告庚○○、癸○○
      在一起，後來被告庚○○交保後，伊在被告庚○○住處曾聽被告庚○○表示其
      與戊○○、被告癸○○三人在板橋市，後來戊○○要先離開載女友，被告庚○○即要求戊○○找個地方讓他下車，他再去牽車，當時在場者另有乙○○等語
      （詳偵查卷宗第三四頁、第三九頁反面）；於本院調查中陳稱：九十一年五月
      三日下午一時至六時許，伊與戊○○及被告庚○○、癸○○在友人住處一同打
      電腦，後被告庚○○接到乙通電話，表示欲前往臺北縣板橋市，即與戊○○、
      被告癸○○一同出去，當日晚上伊未曾前往臺北縣板橋市之遠東高爾夫球場旁
      ，亦無竊取車牌號碼三Ｃ－○三六六號之自用小客車或將該車借予被告庚○○
      等語（詳本院九十一年十一月十五日、九十二年二月二十七日訊問筆錄），而
      被告癸○○嗣於偵訊及本院調查及審理時亦否認己○○曾在場，並陳稱：係被
      告庚○○要求伊表示「阿華」即係己○○等語（詳偵查卷宗第三六頁反面、本
      院九十一年十二月三日訊問筆錄、九十二年七月二十九日審判筆錄），被告庚○○嗣於本院調查中亦改稱：右述車輛係乙○○出借，因乙○○與己○○均叫
      「阿華」，在警察局看口卡相片不清楚，始表示「阿華」係己○○云云（詳本
      院九十一年十一月十四日、十二月十九日訊問筆錄），而皆改稱告訴人辛○○
      所有之車輛非己○○出借，則己○○應未與戊○○及被告庚○○、癸○○共同
      竊取告訴人辛○○所有之前開自用小客車，應可認定，臺灣板橋地方法院檢察
      署檢察官亦同此認定，而於九十一年九月十八日，以九十一年度偵字第八三八
      ○號將己○○不起訴處分，亦有該不起訴處分書可參（附於偵查卷宗第四九頁
      ），職是，前開告訴人辛○○所有之自用小客車應係戊○○、姓名年籍不詳綽
      號「阿華」之成年男子與被告庚○○、癸○○四人，由戊○○下手實施，姓名
      年籍不詳綽號「阿華」之成年男子與被告庚○○、癸○○在旁把風，而共同竊
      取之，應屬無疑。
（五）此外，復有工具乙組扣案，而該工具乙組詳如附表所示，並經臺灣板橋地方法
      院檢察署檢察官勘驗無訛，並製有勘驗筆錄可參（附於偵查卷宗第四五頁）。
      綜上，被告庚○○、癸○○所辯，均不足採信。本件事證明確，被告庚○○、
      癸○○之犯行，皆洵以認定，應依法論科。
（六）至戊○○下手實施竊盜行為，綽號「阿華」之成年男子及被告庚○○、癸○○
      在內把風之車牌號碼Ｑ七－七○○三號自用小客車，經查並無該車之車籍資料
      ，有車號查詢汽車車籍八紙在卷可稽（附於本院卷內），附此敘明。
二、查扣案如附表所示之一字起子乙支、十字螺絲起子三支、尖嘴鑽子乙支、圓頭鉗
    子乙支、活動螺絲起子五支、大型ＰＯＣＫＴＲＯ不知名工具乙支等物，均為金
    屬製品，質地堅硬，業經本院調閱查看無誤，則依社會一般觀念，前開物品用之
    攻擊他人，足以使人生命身體安全發生危險之虞，自皆屬兇器無疑。被告庚○○
    、癸○○與戊○○及姓名年籍不詳綽號「阿華」之成年男子，由戊○○持其所有
    客觀上足供兇器使用如附表所示之工具，竊取告訴人辛○○所有車牌號碼三Ｃ－
    ○三六六號自用小客車，被告庚○○、癸○○及綽號「阿華」之成年男子則在停
    放在前開自用小客車旁之另輛車牌號碼Ｑ七－七○○三號自用小客車內把風，而
    以此方式共同竊取前開自用小客車，且告訴人辛○○所有自用小客車之引擎蓋鎖
    、駕駛座車門鎖業遭撬壞，方向盤及電門鎖復遭拆下，致令不堪用，業據告訴人
    辛○○陳明屬實（詳偵查卷宗第十六頁、本院九十一年十一月十四日訊問筆錄）
    ，是以，核被告庚○○、癸○○所為，皆係犯刑法第三百二十一條第四款、第三
    款之結夥三人以上，攜帶兇器竊盜罪及同法第三百五十四條之毀損罪，其二人所
    犯上開二罪，有方法目的之牽連犯關係，應依刑法第五十五條之規定，從較重之
    結夥三人以上，攜帶兇器竊盜罪。公訴人固未敘及被告庚○○、癸○○另犯同法
    第三百五十四條之毀損罪，然此部分與公訴人起訴部分，有牽連犯之裁判上一罪
    關係，為起訴效力所及，本院自得併予審酌。再其二人與戊○○、綽號「阿華」
    之成年男子，就上開犯行，有犯意之聯絡及行為之分擔，皆為共同正犯。爰審酌
    被告庚○○曾因違反麻醉藥品管理條例案件，依序於八十三年四月二十一日，經
    本院以八十三年度訴字第八三四號判處有期徒刑七月確定；次於八十四年五月十
    日，經臺灣高等法院以八十四年度上易字第一八○四號判處有期徒刑七月確定，
    前開二罪接續執行，嗣於八十五年二月二十四日執行完畢；再於八十四年六月十
    九日，經本院以八十三年度訴字第二七四二號判處有期徒刑八月，並於八十五年
    二月十四日，經臺灣高等法院以八十四年度上訴字第六八四九號判決上訴駁回而
告確定，前開二罪並定應執行刑為有期徒刑一年二月，嗣於八十五年九月十九日
    執行完畢；復於八十七年二月二十四日，經臺灣高等法院以八十七年度上更一字
    第五號判處有期徒刑六年八月確定；另於八十七年三月二十日，經臺灣桃園地方
    法院以八十六年度訴字第一六五二號判處有期徒刑七月確定；又於八十七年七月
    七日，因違反槍砲彈藥刀械管制條例，於本院以八十七年度訴字第六五號判處有
    期徒刑五月，如易科罰金，以三百元折算一日確定。後三罪接續執行，於八十七
    年四月二十三日入監執行，於九十年一月二十日縮短刑期假釋出監，指揮書執畢
    日期為九十四年一月八日，素行不佳；被告癸○○則素無前科，分別有臺灣高等
    法院檢察署刑案紀錄簡覆表二紙在卷可稽，不思以正當方式賺錢謀生，竟意圖不
    勞而獲，致有本件結夥三人以上，攜帶兇器竊盜之犯行，對社會治安危害甚鉅，
    犯後復否認犯行，態度不佳，惟其二人僅擔任於把風之工作，並未下手實施竊盜
    行為，兼衡被告二人竊得財物之價值，併其等犯罪之動機、目的、手段、犯罪所
    生之危害等一切情狀，各量處如主文所示之刑，以示懲儆。至扣案如附表所示之
    工具，係戊○○持以竊取告訴人辛○○所有自用小客車所用之物，業據被告癸○○於警訊中陳明無訛（詳偵查卷宗第十三頁反面），則該工具顯係共犯戊○○所
    有持有竊盜所用之物，併依刑法第三十八條第一項第二款之規定，宣告沒收之。
    末查被告癸○○前未曾受有期徒刑以上刑之宣告，有卷附上開臺灣高等法院檢察
    署刑案紀錄簡覆表乙紙可按，其因一時失慮誤蹈刑章，經此偵審教訓，當知所警
    惕，信無再犯之虞，本院認其所宣告之刑以暫不執行為適當，併諭知緩刑三年，
    以啟自新。
三、至臺灣板橋地方法院檢察署雖另以九十一年度偵字第二二○三五號偵查卷宗，移
    送本院併案審理，其意旨略以：庚○○與己○○共同意圖為自己不法之所有，於
    九十一年二月二十六日二十三時許，在桃園縣大溪鎮○○路七○巷二五號地下室
    ，竊取甲○○所有車牌號碼七Ｇ－三一一六號自用小客車乙輛，得手後作為代步
    工具，嗣為警於上述車內採獲庚○○之指紋，始偵知上情，該案與本案有連續犯
    之裁判上一罪關係，請求併予審理等語。訊據被告庚○○堅詞否認有何此部分之
    竊盜犯行，並辯稱：伊係被己○○搭載，在右述自用小客車上飲用飲料，飲料留
    在車上未帶走，故在該飲料上採獲伊之指紋等語。經查：
（一）車牌號碼七Ｇ－三一一六號自用小客車乙輛係甲○○所有，於九十一年二月二
      十六日二十三時許，在桃園縣大溪鎮○○路七○巷二五號地下室遭不詳姓名之
      人竊取乙節，固據證人甲○○於警詢中陳明在卷（詳上開九十一年度偵字第二
      二○三五號偵查卷宗第十三頁反面，下簡稱併案卷宗），復有其出具之贓物認
      領收據、車輛竊盜、車牌失竊資料個別查詢報表－查詢車輛認可資料及桃園縣
      警察局車輛協尋證明書各乙紙可稽（附於併案卷宗第十六頁、第十七頁、第二
      五頁），是以，右開車輛確係遭人竊取，固屬實情。
（二）然查，員警係在上述車輛之照後鏡上採獲指紋數紋，經比對與己○○之指紋相
      符，另在車右後座之踏墊上之空寶特瓶上採獲唾液，經比對與被告庚○○之Ｄ
      ＮＡ相符，業據負責採證之臺北縣政府警察局樹林分局刑事組員警丁○○於本
      院調查中陳明屬實（詳本院九十二年四月二十九日訊問筆錄），復有內政部警
      政署刑事警察局九十一年六月十日刑醫字第○九一○一二○四六七號鑑驗書及
      九十一年三月二十八日刑紋字第○九一○○六一三九三號鑑驗書各乙紙、刑事
      案件證物採驗紀錄表三紙在卷可稽（附於併案卷宗第十八頁至第二二頁及本院
      卷內），既係在上述車內之照後鏡上採獲己○○之指紋數紋，則己○○顯曾進
      入該車內，而非無意觸摸該車輛甚明，職是，該車輛顯係己○○竊取無訛，其
      辯稱不可能在上述車輛採獲其指紋，上述車輛非其竊取，更不可能用以搭載被
      告庚○○云云（詳本院九十二年三月十八日訊問筆錄），顯係避就之詞，不足
      採信，另留有被告庚○○唾液之空寶特瓶，既係在上述車輛之車右後座之踏墊
      上拾獲，則被告庚○○前開所辯，尚堪採信。
（三）綜上，此部分應屬不能證明，自應退回臺灣板橋地方法院檢察署，由原檢察官
      另為適法之處理。
四、另證人丙○○、邱麒丞固指述鍾念魯遭竊之車牌號碼ＣＰ－三六六二號自用小客
    車係被告庚○○交付，丙○○復陳稱壬○○可作證云云（詳本院九十二年五月二
    十七日、七月十七日訊問筆錄），然訊之被告庚○○堅詞否認上情，並陳稱毫無
    此事，經傳訊證人壬○○，其亦證述：未曾見過被告庚○○交付車輛予丙○○等
    語（詳本院九十二年七月三日訊問筆錄），是以，被告庚○○有無交付車牌號碼
    ＣＰ－三六六二號自用小客車予丙○○、邱麒丞，即有斟酌之餘地。縱認丙○○
    、邱麒丞前開供述屬實，上述車輛確係被告庚○○交付，惟持有右揭車輛之原因
    甚多，或係收受贓物，或係侵占遺失物，自不得執此遽認前開車輛係被告庚○○
    竊取，此部分應屬不能證明，本院自無從併予審理，附此敘明。
據上論斷，應依刑事訴訟法第二百九十九條第一項前段，刑法第二十八條、第三百二
十一條第一項第四款、第三款、第三百五十四條、第五十五條、第三十八條第一項第
二款、第七十四條第一款，判決如主文。
本案經檢察官簡美慧、林俊峰到庭執行職務。
中      華      民      國      九十二      年      八      月    六    日
                                  臺灣板橋地方法院刑事第四庭
                                      法  官  游  秀  雯
右正本證明與原本無異。
如不服本判決，應於判決送達後十日內，向本院提出上訴狀。
                                      書記官  陳  姿  利
中      華      民      國      九十二      年      八      月    六    日
附錄本案論罪科刑法條
刑法第三百二十一條
犯竊盜罪而有左列情形之一者，處六月以上五年以下有期徒刑：
一  於夜間侵入住宅或有人居住之建築物、船艦，或隱匿其內而犯之者。
二  毀越門扇、牆垣或其他安全設備而犯之者。
三  攜帶兇器而犯之者。
四  結夥三人以上而犯之者。
五  乘火災、水災或其他災害之際而犯之者。
六  在車站或埠頭而犯之者。
前項之未遂罰之。
刑法第三百五十四條
毀棄、損壞前二條以外之他人之物或致令不堪用，足以生損害於公眾或他人者，處二
年以下有期徒刑、拘役或五百元以下罰金。
附表
一字起子乙支、十字螺絲起子三支、尖嘴鑽子乙支、圓頭鉗子乙支、活動螺絲起子五
支、大型ＰＯＣＫＴＲＯ不知名工具乙支及配屬之鑽頭、延長桿等物。


司法院資訊處製作；財團法人民間司法改革基金會備份。
